【裁判字號】    92,交抗,443
【裁判日期】    920430
【裁判案由】    違反道路交通管理處罰條例
【裁判全文】
臺灣高等法院交通事件裁定                        九十二年度交抗字第四四三號
    抗告人  甲○○
右抗告人因違反交通管理處罰條例案件，不服臺灣臺北地方法院九十一年度交聲字第
二二四號，中華民國九十二年三月四日裁定，提起抗告，本院裁定如左：
    主  文
抗告駁回。
    理  由
一、本件原裁定認定，抗告人甲○○於民國九十年十月二日二十時許，駕駛二Ｌ─三
    四八號營業小客車，由南往北沿臺北市○○○路行駛，行經臺北市○○○路○段
    九十巷與臺北市○○○路口，顯示左轉燈擬向南迴車，因未注意來、往車輛，仍
    擅自迴轉，致其汽車左前葉板、保險桿與鄭智陽駕駛之車牌號碼ＧＣＩ─二一二
    號重型機車右側撞擊，鄭智陽當場人車倒地，受有右小腿骨折、右手肘擦傷等情
    。係以上該事實，經綜核抗告人於警詢時坦承於右揭時地與鄭智陽之機車撞擊肇
    事致人成傷之事實無訛，覆核肇事對方鄭智陽於警詢時之陳述，及卷附道路交通
    事故調查報告表、交通事故談話紀錄表等證據，敘明其認定事實所憑之依據及理
    由，並就抗告人異議狀所指係鄭智陽之機車未依規定行使於道路且違規超車所致
    之情詞，為不足採，詳為指駁。認原處分機關依道路交通管理處罰條例第四十九
    條第一項第五款、第六十一條第三項、第六十三條第一項第一款之規定，裁處抗
    告人罰鍰六百元、吊扣駕駛執照六個月並記違規點數一點，並無不當，駁回其異
    議之聲明。
二、經查，被害人鄭智陽於警詢時陳稱「：：我右前方有一輛二Ｌ─三四八計程車打
    左側方向燈，我按喇叭示警，該計程車還是南向北迴轉過來，我馬上向左閃不及
    ，右前車身擦撞該計程車左前葉子板保險桿：：」，警製道路交通事故補充資料
    表記載Ａ車（抗告人所駕駛之營業小客車）左前葉子板保險桿內凹損壞，Ｂ車（
    被害人之重型機車）左側車身刮地痕、右前煞車踏板及前避震器損壞有黃漆附著
    ，Ｂ車駕駛人右小腿骨折、左手肘擦傷。足認本件抗告人未注意往來車輛即行迴
    轉，迴轉中左前葉子板保險桿撞擊鄭智陽之重型機車右前車身，致肇事使被害人
    鄭智陽受傷之事證明確。縱肇事對方同有未靠右行使或違規超車之行為，並不礙
    於抗告人上開違規迴車之事實認定。原審據此裁定，並無不合，抗告意旨仍執前
    詞，指摘原裁定不當，為無理由，應予駁回。
據上論斷，應依道路交通案件處理辦法第二十六條，刑事訴訟法第四百十二條，裁定
如主文。
中      華      民      國    九十二    年      四      月     三十     日
                              臺灣高等法院交通法庭
                                  審判長法  官  溫 耀 源
                                        法  官  邱 同 印
                                        法  官  吳    燦
右正本證明與原本無異。
不得再抗告。
                                        書記官  陳 靜 姿
中      華      民      國    九十二    年      四      月     三十     日


司法院資訊處製作；財團法人民間司法改革基金會備份。
